

PROFIL

- → Nathan Munsch
- → Né le 25 mai 2003
- →21 ans
- → Permis B
- → Rigoureux
- → Polyvalent
- → Travail en équipe

Passionné par le développement informatique avec une expérience enrichie par l'alternance et les stages, je maîtrise divers langages et outils de programmation.

CONTACT

- 07 82 80 52 24
- Windstein



nathanmunschpro @gmail.com

LOISIRS ET CENTRES D'INTERETS

En dehors de mon travail et de mes études, durant mon temps libre, je suis passionné par la moto et les jeux vidéo.

LANGUES

Anglais Niveau B2 Allemand Niveau A2

Nathan Munsch

EXPERIENCES PROFESSIONNELLES

Alternance dans l'entreprise Schiller Médical

04/09/2023 au 30/08/2024 (contrat toujours en cours)

- Développement en PHP avec le Framework Laravel d'un site web interne destiné à la production des appareils de l'entreprise.
- Assistance technique aux utilisateurs et correction de bugs.
- Gestion des permissions des utilisateurs (droit d'administration, droit de production, etc).
- Ajout de nouvelles fonctionnalités au site web (nouvelles pages, développement de demandes utilisateurs, ...)

Stage dans l'entreprise Schiller Médical

30/05/2022 au 07/07/2022 et du 09/01/2023 au 11/02/2023

- Scripts PowerShell (Automatisation de tâches en utilisant l'Active Directory).
- Mise en place d'un chiffrement automatique de postes.
- Script Python pour la configuration et la mise à jour d'appareils de l'entreprise.
- Ajout de fonctionnalités à une application Laravel (authentification, nouvelles pages).
- Création de tests unitaires et de tests de fonctionnalité via Laravel.

Stage dans l'entreprise ALLO Informatique

09/11/2020 au 04/12/2020

- Dépannage à distance via TeamViewer.
- Configuration de postes informatiques.
- Sauvegarde et chiffrement de données (Bitlocker).
- Montage PC

COMPETENCES

- Installation et configuration de machines virtuelles, d'environnements Windows Server, et de matériel réseau (Switch, Hub, Routeur, NAS).
- Compétences en réseaux.
- Gestion d'environnements Linux.
- Gestion de bases de données : MySQL, MariaDB, SQL Server, MongoDB
- Langages de programmation : C++, C, C#, Visual Basic, Python, HTML, CSS, PHP, JavaScript, SQL, JAVA
- Utilisation de Framework : Codelgniter, Laravel, NextJS, .NET, ASP.NET Core, VueJS, EntityFramework, Eloquent, Tailwind CSS
- Docker, authentification JWT, SSH, FTP, GIT, API REST
- Programmation orientée objet

FORMATIONS

Licence générale informatique, CNAM Grand Est, Strasbourg
Actuellement en formation

BTS SIO (Services informatiques aux organisations), Lycée René Cassin, Strasbourg

Option SLAM (Solutions Logicielles et Applications Métiers)
 Juillet 2023

BAC Professionnel Systèmes Numériques, Lycée Professionnel Philippe Charles Goulden, Bischwiller

Option RISC (Réseaux Informatique et Systèmes Communicants)
 Juillet 2021